【裁判字號】    97,易,580
【裁判日期】    970815
【裁判案由】    竊盜
【裁判全文】
臺灣雲林地方法院刑事判決             97年度易字第580號
公  訴  人  臺灣雲林地方法院檢察署檢察官
被      告  乙○○
                      號
                    （另案於台灣嘉義監獄執行中）
            己○○
                    （另案於台灣台中監獄執行中）
上列被告等因竊盜案件，經檢察官提起公訴（96年度偵字第4416
、5308號），嗣因被告等就被訴事實均為有罪之陳述，經本院裁
定適用簡式審判程序審理，判決如下：
    主  文
乙○○攜帶兇器竊盜，累犯，處有期徒刑壹年，扣案之鑰匙壹支
沒收；又共同竊盜未遂，累犯，處有期徒刑陸月；又竊盜，累犯
，處有期徒刑柒月，扣案之鑰匙壹支沒收。應執行有期徒刑壹年
拾月，扣案之鑰匙貳支均沒收。
己○○共同竊盜未遂，累犯，處有期徒刑陸月，如易科罰金，以
新臺幣壹仟元折算壹日。
    事  實
一、乙○○前因違反毒品危害防制條例案件，經本院以92年度訴
    字第489 號判處有期徒刑1 年確定；又因竊盜及違反毒品危
    害防制條例等案件，經本院以93年度易字第198 號及93年度
    訴字第441 號，分別判處有期徒刑3 月及1 年2 月確定，再
    經定應執行刑為有期徒刑1 年4 月確定；復因詐欺案件，經
    本以94年度港簡字第223 號判處有期徒刑5 月確定；前揭案
    件接續執行，甫於民國95年11月15日假釋出獄，於同年12月
    7 日假釋期滿未經撤銷，視為已執行完畢。
二、己○○前因違反毒品危害防制條例案件，經本院以93年度訴
    字第105 、573 號，分別判處有期徒刑7 月及10月確定，再
    經定應執行刑為有期徒刑1 年4 月確定；又因違反毒品危害
    防制條例案件，經本院以94年度易字第136 號、判處有期徒
    刑7 月確定；前揭案件接續執行，甫於95年5 月18日假釋出
    獄，於同年10月22日假釋期滿未經撤銷，視為已執行完畢。
三、詎渠等均不知悔改，仍為下列行為：
  (一)乙○○基於意圖為自己不法所有之接續犯意，先於96年7 月
    底某日，攜帶其所有客觀上足以對人之生命、身體安全構成
    威脅，可供兇器使用之金屬扳手1 支（長約13公分），至嘉
    義市○○路博愛公園，持上開扳手自不詳車輛上拆卸甲○○
    所有之車牌號碼5M-3841 號自用小客車之車牌2 面（前已於
    92年8 月31日中午12時許，在嘉義市失竊），而竊取得手後
    ；再於同年8 月5 日晚上6 時許，至雲林縣北港鎮○○路11
    2 號前，持自備鑰匙1 支，竊取丁○○所有之車牌號碼N4-5
    290 號自用小貨車，得手後，又拆卸該車原有車牌，並將上
    開竊得之5M-3841 號車牌2 面懸掛於其上，而以該車作為交
    通工具使用。
  (二)乙○○復夥同己○○共同基於意圖為自己不法所有之犯意聯
    絡，於96年8 月14日上午11時許，由乙○○駕駛上開竊得之
    自用小貨車搭載己○○，進入雲林縣北港鎮○○路80號之北
    港農工內，由乙○○著手竊取該校機械科廢鐵收集區之廢鐵
    ，並以飼料袋裝成3 袋，己○○則在旁把風，經該校教師戊○○當場發現，乙○○及己○○未及將廢鐵搬運至車上，旋
    駕車逃逸而未得手，經戊○○記下車號報警處理。嗣於同年
    月23日凌晨0 時45分許，乙○○駕駛上開自用小貨車搭載己○○，至雲林縣北港鎮○○路123 號媽祖醫院停車場時，為
    警查獲其駕駛懸掛失竊車牌之贓車，並扣得乙○○竊取該車
    所用之鑰匙1 支，始循線查獲上情。
  (三)乙○○另意圖為自己不法之所有，於96年9 月11日晚上7 時
    許，至雲林縣北港鎮○街里○○路26號前，持自備鑰匙1 支
    ，竊取吳宏輝所有、由其妻庚○○所使用之車牌號碼MLU-09
    6 號重型機車，得手後，作為交通工具使用。嗣因乙○○另
    犯搶奪案件，經本院通緝中，為警於同年10月12日上午10時
    許，在雲林縣北港鎮○○里○○街13巷2 號緝獲，並扣得上
    開機車及乙○○竊取該車所用之鑰匙1 支。
四、案經丁○○訴由雲林縣警察局北港分局報告臺灣雲林地方法
    院檢察署檢察官偵查起訴。
    理  由
一、按本件被告乙○○、己○○所犯均係死刑、無期徒刑、最輕
    本刑為3 年以上有期徒刑以外之罪，其等於準備程序就前揭
    被訴事實為有罪之陳述，經本院告知簡式審判程序之旨，並
    聽取其等與公訴人之意見後，本院認無不得或不宜改依簡式
    審判程序進行之情事，依刑事訴訟法第273 條之1 第1 項規
    定，裁定本件進行簡式審判程序，合先敘明。
二、上揭犯罪事實，業據被告2 人於偵訊及本院審理中均坦承不
    諱且互核一致，並經告訴人丁○○、被害人庚○○於警詢中
    指述甚詳，及證人戊○○、丙○○於警詢中證述在卷，復有
    告訴人丁○○所出具之贓物認領保管單、車牌號碼N4-5290
    號自用小貨車之雲林縣警察局車輛尋獲電腦輸入單各1 紙、
    查獲被告乙○○駕駛上開竊得之自用小貨車及犯案工具鑰匙
    1 支之照片共2 張、車牌號碼5M-3841 號自用小客車之車牌
    失竊紀錄及車籍查詢資料各1 紙、被害人庚○○所出具之贓
    物認領保管單、車牌號碼MLU-096 號重型機車之雲林縣警察
    局車輛尋獲電腦輸入單各1 紙、上開機車查獲照片2 張附卷
    可稽，及被告乙○○之犯案工具鑰匙2 支扣案可證。綜上足
    認，被告2 人前揭自白均核與事實相符，應堪採為其等有罪
    之證據，則被告2 人前揭犯行均堪認定。
三、論罪科刑部分
  (一)查被告乙○○持以竊取車牌號碼5M-3841 號自用小客車之車
    牌2 面所用之扳手1 支，雖未扣案，惟該扳手係金屬材質，
    長約13公分，業經被告乙○○於本院審理中供述在卷，參以
    該扳手可用以拆卸車牌，足見其質地堅硬，在客觀上顯足以
    對人之生命、身體安全構成威脅，核屬兇器無訛。又被告乙○○上開事實欄三之(一)部分先後竊取車牌及自用小貨車之犯
    行，依其犯案之時間緊接，及其竊取車牌係為懸掛於竊得之
    贓車上以掩人耳目之犯案目的觀之，兩者應係出於單一之犯
    意，接續進行之同一犯罪，為接續犯，屬單純1 罪，是核被
    告乙○○此部分所為，應僅論以刑法第321 條第1 項第3 款
    之攜帶兇器竊盜罪。
  (二)核被告2 人上開事實欄三之(二)部分所為，均係犯刑法第320
    條第3 項、第1 項之竊盜未遂罪。被告2 人就此部分犯行，
    有犯意聯絡及行為分擔，為共同正犯。
  (三)核被告乙○○上開事實欄三之(三)部分所為，係犯刑法第320
    條第1 項之竊盜罪。
  (四)被告乙○○上開事實欄三之(一)、(二)、(三)部分犯行，犯案時間
    並非緊接，犯意亦各不相同，難認係基於單一犯意所為，自
    應予分論併罰，公訴人漏未斟酌上情，而認被告乙○○上開
    3 次犯行屬接續犯，尚有誤會。
  (五)被告乙○○前因違反毒品危害防制條例案件，經本院以92年
    度訴字第489 號判處有期徒刑1 年確定；又因竊盜及違反毒
    品危害防制條例等案件，經本院以93年度易字第198 號及93
    年度訴字第441 號，分別判處有期徒刑3 月及1 年2 月確定
    ，再經定應執行刑為有期徒刑1 年4 月確定；復因詐欺案件
    ，經本以94年度港簡字第223 號判處有期徒刑5 月確定；前
    揭案件接續執行，甫於95年11月15日假釋出獄，於同年12月
    7 日假釋期滿未經撤銷，視為已執行完畢。另被告己○○前
    因違反毒品危害防制條例案件，經本院以93年度訴字第105
    、573 號，分別判處有期徒刑7 月及10月確定，再經定應執
    行刑為有期徒刑1 年4 月確定；又因違反毒品危害防制條例
    案件，經本院以94年度易字第136 號、判處有期徒刑7 月確
    定；前揭案件接續執行，甫於95年5 月18日假釋出獄，於同
    年10月22日假釋期滿未經撤銷，視為已執行完畢等情，分別
    有其等之臺灣高等法院被告前案紀錄表各1 份在卷可按，其
    等受有期徒刑之執行完畢後，5 年以內故意再犯本件均為有
    期徒刑以上之罪，均為累犯，應依刑法第47條第1 項規定各
    加重其刑。
  (六)被告2 人已著手於上開事實欄三之(二)部分竊盜犯行之實行而
    未得手，為未遂犯，均依刑法第25條第2 項規定減輕其刑，
    並就此部分依法先加後減之。
  (七)本院審酌被告乙○○前有竊盜、詐欺等前科，仍不知悔改，
    以合法途徑獲取財物，於短短2 個月內再犯本件4 次竊盜犯
    行，法治觀念淡薄，且其所竊取之自用小貨車價值不輕，足
    以影響被害人之生計，惡性不輕；另被告己○○甫於96年5
    月間犯竊盜案件，經本院以96年度易緝字第29號判刑確定，
    有上開判決書及其臺灣高等法院被告前案紀錄表可參，竟又
    與被告乙○○共犯上開事實欄三之(二)部分竊盜未遂案件，足
    見其亦無悔改之心；並參酌其等犯後均坦承犯行，態度尚佳
    等一切情狀，各量處如主文所示之刑，並就被告乙○○部分
    定其應執行之刑，及就被告己○○部分諭知易科罰金之折算
    標準。
  (八)扣案鑰匙2 支，分別係被告乙○○所有供上開事實欄三之(一)
    、(三)部分犯行所用之物，業據其供承在卷，爰依刑法第38條
    第1 項第2 款規定，併予宣告沒收。另被告乙○○竊取車牌
    號碼5M-3841 號自用小客車之車牌2 面所用之扳手1 支，未
    據扣案，且被告乙○○於本院審理中供稱：其業已將該扳手
    丟棄等語，爰不為沒收之諭知。
據上論斷，應依刑事訴訟法第273 條之1 第1 項、第284 條之1
、第299 條第1 項前段，刑法第28條、第320 條第3 項、第1 項
、第320 條第1 項、第321 條第1 項第3 款、第47條第1 項、第
25條第2 項、第51條第5 款、第9 款、第41條第1 項、第38條第
1 項第2 款，刑法施行法第1 條之1 第1 項、第2 項前段，判決
如主文。
本案經檢察官林豐正到庭執行職務。
中    華    民    國    97    年    8     月    15    日
                  刑事第一庭    法  官  王雅苑
以上正本證明與原本無異。
如不服本判決，應於判決收受後10日內，向本院提出上訴狀（須
附繕本）。
                                書記官  張簡純靜
中    華    民    國    97    年    8     月    15    日
附錄本案論罪科刑法條全文：
中華民國刑法第320 條
意圖為自己或第三人不法之所有，而竊取他人之動產者，為竊盜
罪，處5 年以下有期徒刑、拘役或5 百元以下罰金。
意圖為自己或第三人不法之利益，而竊佔他人之不動產者，依前
項之規定處斷。
前2 項之未遂犯罰之。
中華民國刑法第321 條第1 項第3 款
犯竊盜罪而有左列情形之一者，處6 月以上、5 年以下有期徒刑
：
三、攜帶兇器而犯之者。


司法院資訊處製作；財團法人民間司法改革基金會備份。
